# 资产负债表日商品期货未平仓合约如何进行会计处理

提问人：seansjq 时间：2011-06-09 11:06:59
陈老师，你好！ 请问资产负债表日商品期货未平仓合约如何进行会计处理？是否需要按公允价值确认损益，套保和非套保是否有区别？ 我有查了 97 年和 2000 年财政部的规定，如果是套保合约的话，只是提到套期保值合约按结算价计算的价值及持仓盈亏金额。 我现在的理解是，不管是套保还是非套保，都要按公允价值计量，不知道地不对。

回答人：chenyiwei
你所引用的是原制度下的规定。如果该企业尚未执行新准则的，则仍按这些原规定执行。 已执行新准则的企业，期末持仓的商品期货合约都是要按公允价值计量的，但具体会计处理方式又会由于是否采用套期会计方法而不同，请查阅《企业会计准则第 24 号——套期保值》和《企业会计准则第 22 号——金融工具确认和计量》。